【裁判字號】    97,易,118
【裁判日期】    970530
【裁判案由】    竊盜
【裁判全文】
臺灣板橋地方法院刑事判決               97年度易字第118號
公  訴  人  臺灣板橋地方法院檢察署檢察官
被      告  乙○○
            丁○○
                    （現另案羈押於臺灣桃園看守所）
上列被告因竊盜案件，經檢察官提起公訴（96年度偵字第27645
號），本院判決如下：
    主  文
乙○○共同犯攜帶兇器竊盜罪，累犯，處有期徒刑捌月。
丁○○無罪。
    事  實
一、乙○○前曾於民國91、92年間因犯施用毒品、竊盜等案件，
    先後經本院以91年度訴字第645 號、91年度易字第2847號等
    判決各判處有期徒刑十月、八月確定，其後並經更定其應執
    行刑一年四月，執行後於93年5 月18日假釋出監，至93年7
    月8 日縮刑期滿執行完畢。詎其猶不知悔改，於上開有期徒
    刑執行完畢後五年內，復於96年11月11日下午3 時許，與其
    友人丁○○、丙○○，侵入臺北縣樹林市○○路190 號「臺
    汽機調場」內後（此所涉犯無故侵入他人建築物及附連圍繞
    之土地之罪嫌，未據告訴），即與丙○○（所涉本件竊盜犯
    行部分，俟其緝獲到案後，再行審結）共同基於意圖為自己
    不法所有之犯意聯絡，由其攜持臺汽機調場內原有客觀上對
    人生命、身體具有危險性可供兇器使用之乙炔切割器，丙○○在旁澆水降溫，共同切割竊取該機調場內戶外場區放置之
    角鐵1 塊（重約30公斤，價值約新臺幣300 元），得手後尚
    未離開之際，旋於同日下午3 時30分許，為警據報到場當場
    查獲，並起獲上開竊得之角鐵1 塊，因而查悉上情。
二、案經臺北縣政府警察局樹林分局報請臺灣板橋地方法院檢察
    署檢察官偵查起訴。
    理  由
一、訊據被告乙○○對於上揭竊盜之犯罪事實坦承不諱，核與被
    告丁○○、共同被告丙○○於警詢供述情節大致相符（此被
    告丁○○、共同被告丙○○於警詢之陳述，被告對其證據能
    力，於本院審理言詞辯論終結前，均不爭執，依刑事訴訟法
    第15 9條之5 規定，得為證據），並經證人即上址臺汽機調
    場現場工程師甲○○於警詢指證屬實（此證人於警詢之陳述
    ，同上理由，得為證據），並有臺北縣政府警察局樹林分局
    搜索、扣押筆錄、查獲現場及起獲贓物等照片、贓物認領保
    管單等附卷可資佐證。本件事證明確，被告乙○○犯行堪以
    認定，應予依法論科。
二、核本件被告乙○○上開所為，係犯刑法第321 條第1 項第3
    款之攜帶兇器竊盜罪。其上開所犯之罪，與共同被告丙○○
    間，有犯意聯絡及行為分擔，為共同正犯。公訴意旨雖認被
    告乙○○係與共同被告丙○○、被告丁○○結夥共犯上開攜
    帶兇器竊盜行為，因認被告乙○○亦犯有同條項第4 款之結
    夥三人竊盜之加重條件云云，然經查被告丁○○與被告乙○○、丙○○，就上揭攜帶兇器竊盜犯行，並無犯意聯絡及行
    為分擔（理由詳如後述），是其實際共犯之人僅有被告乙○○與共同被告丙○○二人，尚不足構成「結夥三人以上而犯
    之」之加重要件，公訴意旨上開所認，容有未洽，惟此僅屬
    犯罪事實之減縮，就此部分無庸另為無罪之諭知，附此敘明
    。又其前曾於91、92年間因犯施用毒品、竊盜等案件，先後
    經本院以91年度訴字第645 號、91年度易字第2847號等判決
    各判處有期徒刑十月、八月確定，其後並經更定其應執行刑
    一年四月，執行後於93年5 月18日假釋出監，至93年7 月8
    日縮刑期滿執行完畢，有臺灣高等法院被告前案紀錄表在卷
    可稽，被告前受有期徒刑執行完畢後，於五年以內故意再犯
    本件有期徒刑以上之罪，為累犯，應依刑法第47條第1 項規
    定，加重其刑。爰審酌被告前有多次竊盜前科、本件犯罪之
    動機、目的、手段、方法、所得不法利益、對被害人所生危
    害及犯後坦承之態度等一切情狀，量處如主文所示之刑。至
    被告乙○○所持供犯罪所用之乙炔切割器，係被害之臺汽機
    調場所有，非其所有，故不得併予宣告沒收，附此敘明。
三、另被告丁○○被訴部分，公訴意旨認被告丁○○與被告乙○○、共同被告丙○○等三人，係共同基於竊盜犯意聯絡，結
    夥於上開時地，以上開乙炔切割器共同竊取上開角鐵，因認
    被告丁○○涉犯有共犯刑法第321 條第1 項第3 款、第4 款
    之結夥攜帶兇器竊盜罪嫌云云（起訴書所犯法條漏列該條項
    第4 款，惟起訴犯罪事實已敘及）。按公訴人認被告丁○○
    涉有上揭結夥攜帶兇器竊盜之犯行，無非以其犯罪事實有被
    告丁○○、乙○○、共同被告丙○○等於警詢、偵查之供述
    、證人甲○○於警詢之證述、查獲警員職務報告、現場照片
    、贓物認領保管單等可資佐證為其論據。惟訊據被告丁○○
    堅決否認有上開竊盜之犯行，辯稱：伊係因乙○○說要修理
    機車，才陪同去案發現場，惟伊在該處僅有在旁觀看他人打
    BB彈，從頭至尾並無與乙○○動手偷取該角鐵，亦無在旁澆
    水，事後亦未幫忙搬運，伊並無與乙○○共同竊盜之犯意等
    語。按犯罪事實應依證據認定之，無證據不得認定其犯罪事
    實，刑事訴訟法第154 條第2 項定有明文。而所謂證據，係
    指足以證明被告確有犯罪行為之積極證據而言，該項證據須
    適於為被告犯罪之證明者，始得採為斷罪之資料（參照最高
    法院69年臺上字第4913號判例要旨）。又按認定犯罪事實所
    憑之證據，必須達於一般人均可得確信其為真實之程度，而
    無合理之懷疑存在時，始得據為被告有罪之認定，倘若犯罪
    事實之證明尚未達此一程度，仍有合理之懷疑存在，則應為
    被告有利之推定，仍不能遽為被告有罪之判斷，此亦為刑事
    訴訟法第154 條規定所示犯罪事實應依證據認定之證據裁判
    原則，以及因保障被告人權之無罪推定原則之所在（參見最
    高法院76年度臺上字第4986號判例、91年度臺上字第39號刑
    事判決等意旨）。經查，本件被告丁○○自警詢、偵查至本
    院審理時，始終均堅決否認本件竊盜犯行一致，而被告乙○○於警詢、偵查、審理亦均供稱被告丁○○並無與其有本件
    共犯情節，再審酌公訴意旨上開所舉列之證據，除查獲警員
    楊喬瑋之職務報告外，亦均未能證明被告丁○○確有與被告
    乙○○、共同被告丙○○共犯本件竊盜之情，至上開警員之
    職務報告，其內容雖載有竊嫌丁○○坦承不諱云云，然核與
    被告丁○○、乙○○、共同被告丙○○警詢筆錄即已顯不相
    符，尚難據以確認被告丁○○有本件竊盜共犯行為，此外復
    查無其他積極證據足認被告丁○○確有本件共犯竊盜之犯行
    ，是依上述規定及說明，本件尚不能證明被告丁○○犯罪，
    自應為無罪判決之諭知。
據上論斷，應依刑事訴訟法第299 條第1 項前段、第301 條第1
項，刑法第28條、第321 條第1 項第3 款、第47條第1 項，判決
如主文。
本案經檢察官靳開聖到庭執行職務
中    華    民    國    97    年    5     月    30    日
                      刑事第三庭  法  官  彭  全  曄
以上正本證明與原本無異
如不服本判決應於送達後10日內向本院提出上訴狀
                                  書記官  洪  紹  甄
中    華    民    國    97    年    6     月    2     日
附錄本案論罪科刑法條全文：
中華民國刑法第321條
犯竊盜罪而有左列情形之一者，處六月以上、五年以下有期徒刑
：
一、於夜間侵入住宅或有人居住之建築物、船艦或隱匿其內而犯
    之者。
二、毀越門扇、牆垣或其他安全設備而犯之者。
三、攜帶兇器而犯之者。
四、結夥三人以上而犯之者。
五、乘火災、水災或其他災害之際而犯之者。
六、在車站或埠頭而犯之者。
前項之未遂犯罰之。


司法院資訊處製作；財團法人民間司法改革基金會備份。
